【裁判字號】    97,抗,559
【裁判日期】    970529
【裁判案由】    聲請撤銷緩刑
【裁判全文】
臺灣高等法院臺中分院刑事裁定           97年度抗字第559號
抗  告  人
即  受刑人  甲○
上列抗告人因聲請撤銷緩刑案件，不服臺灣彰化地方法院中華民
國九十七年三月十九日、九十七年四月二十三日刑事裁定（九十
七年度撤緩字第二三號），提起抗告，本院裁定如下：
    主  文
原裁定撤銷，發回臺灣彰化地方法院。
    理  由
一、按判決有誤寫、誤算，或其類此之顯然錯誤者，或其正本與
    原本不符者，法院得以裁定更正之，民事訴訟法第二百三十
    二條第一項定有明文。上開規定，依大法官會議第四十三號
    解釋，固於刑事訴訟法準用之；惟上開得更正之顯然錯誤，
    應係指有文字誤寫或誤算而不影響於全案情節與裁判本旨之
    情形。如其更正已影響於全案情節與裁判本旨，即非屬於上
    開誤寫、誤算，或其類此之顯然錯誤。就此而言，原裁定法
    院於抗告人提起抗告之後，再於民國（下同）九十七年四月
    二十三日以裁定為：「原判決（應係裁定之誤）之原本及其
    正本理由欄第一項內關於聲請意旨所述之【因認受刑人於緩
    刑期內更犯罪，受有期徒刑以上刑之宣告，爰依刑法第七十
    五條第一項第一款規定，聲請將上述緩刑之宣告予以撤銷等
    語】之記載，更正為【因認受刑人於緩刑期內更犯罪，受有
    期徒刑以上刑之宣告，足認原宣告之緩刑難收其預期效果，
    爰依刑法第七十五條之一第一項第二款規定，聲請將上述緩
    刑之宣告予以撤銷等語】」之更正，已影響於全案情節與裁
    定本旨，尚與上開大法官會議第四十三號解釋意旨有違，應
    屬不得裁定更正之事項，不生合法更正之效力，合先敘明。
二、次查，本件檢察官聲請撤銷緩刑意旨略以：「一、查受刑人
    甲○因犯妨害投票案件，經最高法院於九十二年九月五日，
    以九十二年度台上字第四八八五號判決（本署九十一年度選
    偵字第二八號、九六號、九七號）判處有期徒刑一年二月，
    褫奪公權三年，緩刑五年，於九十二年九月五日確定。乃於
    緩刑期內即九十四年十二月初更犯投票受賄罪，經臺灣高等
    法院臺中分院於九十六年五月八日，以九十五年度選上訴字
    第一七三八號判處有期徒刑二月，褫奪公權二年，並於九十
    六年五月八日確定，已足認原宣告之緩刑難收其預期效果」
    、「二、核該受刑人所為，已合於刑法第七十五條之一第一
    項第二款所定撤銷緩刑宣告之原因，爰依刑事訴訟法第四百
    七十六條規定聲請撤銷」等語。而原裁定則認上開受刑人有
    「於緩刑期內更犯罪，受有期徒刑以上刑之宣告」之情形，
    並依刑法第七十五條第一項第一款之規定，將上述緩刑之宣
    告予以撤銷；上開裁定意旨顯未依據檢察官之聲請意旨而為
    裁定，自屬理由不備。以上亦係抗告意旨所指摘之事項，應
    認其抗告為有理由，應由本院將原裁定撤銷，發回原審另為
    適法之裁定。
三、據上論斷，應依刑事訴訟法第四百十三條，裁定如主文。
中    華    民    國    97    年    5     月    29    日
            刑事第三庭   審判長法  官   王  增  瑜
                               法  官   梁  堯  銘
                               法  官   廖  柏  基
上列正本證明與原本無異。
不得再抗告。
                               書記官   王  麗  英
中    華    民    國    97    年    5     月    29    日


司法院資訊處製作；財團法人民間司法改革基金會備份。
